【裁判字號】    98,審訴,135
【裁判日期】    980615
【裁判案由】    偽造文書等
【裁判全文】
臺灣士林地方法院宣示判決筆錄         98年度審訴字第135號
公  訴  人  臺灣士林地方法院檢察署檢察官
被      告  乙○○
選任辯護人 陳志勇律師
上列被告因詐欺等案件，經檢察官提起公訴（97年度偵字第8441
號），由本院合議庭裁定由受命法官獨任進行簡式審判程序後，
經檢察官聲請依協商程序判決，本院於中華民國98年6 月10日上
午10時10分許，在本院刑事第2 法庭宣示判決，出席職員如下：
          法  官  王沛雷
          書記官  吳尚文
法官起立朗讀判決主文、犯罪事實要旨、處罰條文，及告以上訴
限制、期間並提出上訴狀之法院，且諭知記載其內容：
一、主  文：
    乙○○連續行使偽造私文書，足以生損害於他人，處有期徒
    刑壹年貳月，減為有期徒刑柒月。中國信託商業銀行大葉高
    島屋百貨認同卡申請書及信用卡背面偽造「陳麗卿」署押共
    貳枚、中國信託商業銀行現金卡申請書及現金卡背面偽造「
    陳麗卿」之署押共枚均沒收。又行使偽造私文書，足以生
    損害於他人，處有期徒刑壹年貳月，減為有期徒刑柒月。應
    執行有期徒刑壹年貳月。均緩刑年。並應給付中國信託商
    業銀行股份有限公司新臺幣貳拾肆萬元，給付方式為自民國
    九十八年六月起，按月於每月十五日給付新臺幣壹萬元，至
    全部清償為止。中國信託商業銀行大葉高島屋百貨認同卡申
    請書及信用卡背面偽造「陳麗卿」署押共貳枚、中國信託商
    業銀行現金卡申請書及現金卡背面偽造「陳麗卿」之署押共
    枚均沒收。
二、犯罪事實要旨：
（一）乙○○與丙○○（原名陳麗卿）原係朋友，乙○○因於民
      國85年4 月間，以自己名義申辦大葉高島屋百貨公司認同
      信用卡未獲許可，亟須上開信用卡做為銷售商品之用，乙
      ○○竟基於行使偽造私文書及意圖為自己不法所有之概括
      犯意，佯稱欲代丙○○申請大葉高島屋聯名信用卡，丙○
      ○誤信為真，交付自己身分證件影本等資料給乙○○，乙
      ○○於85年12月13日，在臺北市○○區○○路2 段55號3
      樓大葉高島屋百貨，持丙○○交付之上開資料，以丙○○
      名義填寫信用卡申請書，並在申請書上偽造丙○○之署名
      （被告行為時偽造丙○○之原名「陳麗卿」行使）（下同
      ），向中國信託商業銀行股份有限公司（下稱中國信託）
      申辦卡號0000-0000-0000-0000 號大葉高島屋聯名信用卡
      1 張，核卡後由乙○○取得信用卡據為所有使用（該部分
      所涉行使偽造私文書及詐欺，已罹於追訴權時效）。嗣丙
      ○○詢問乙○○所申請信用卡下落，乙○○則以所申請信
      用卡未獲核可之詞搪塞丙○○。乙○○取得上開信用卡後
      ，分別為下列行為：(1)自不詳日期起至95年6 月30日止，
      偽以丙○○名義，連續於附表1 所示之大葉高島屋百貨等
      信用卡特約商店持卡消費，連續偽簽丙○○之署名於信用
      卡簽帳單上，並將偽簽之信用卡簽帳單持向特約商店行使
      之，致特約商店陷於錯誤，誤以為乙○○確係前開信用卡
      之持有人，因此詐得財物。(2)另於95年7 月1 日起至97年
      1 月16日止，偽以丙○○名義，接續於附表1 所示之大葉
      高島屋百貨等特約商店，持卡至信用卡特約商店消費，接
      續偽簽丙○○之署名於信用卡簽帳單上，並將偽簽之信用
      卡簽帳單持向特約商店行使之，致特約商店陷於錯誤，誤
      以為乙○○確係前開信用卡之持有人，因此詐得財物。並
      積欠刷卡費用新臺幣（下同）26萬3,889 元未繳納，足生
      損害於特約商店、中國信託及丙○○。
（二）乙○○另承前開偽造文書及詐欺之犯意，於92年3 月23日
      在不詳地點，持丙○○之身分證影本等資料，以丙○○名
      義填寫現金卡申請資料，並在申請書上偽簽丙○○之簽名
      ，向中國信託申辦卡號為000000000000號現金卡1 張，致
      中國信託承辦人員誤認係丙○○本人申請現金卡使用而陷
      於錯誤，交付上揭現金卡與乙○○使用，足以生損害於中
      國信託對於現金卡管理之正確性及丙○○之權益，分別為
      下列行為：(1)自92年4 月1 日起至95年6 月30日止，連續
      持上揭現金卡，於附表2 所示之時間，連續至中國信託天
      母分行、士林分行、石牌分行、統一總督之自動櫃員機等
      地，輸入預借現金密碼，使自動付款設備辨識系統陷於錯
      誤，誤認係持卡人本人而給付如附表2 所示之現金。(2)自
      95年7 月1 日起至96年11月7 日止，持上揭現金卡，於附
      表2 所示之時間，至中國信託天母分行、士林分行、石牌
      分行、統一總督之自動櫃員機等地，輸入預借現金密碼，
      使自動付款設備辨識系統陷於錯誤，誤認係持卡人本人而
      給付如附表2 所示之現金，至97年6 月30日止，尚積欠9
      萬9,929 元未清償。嗣97年5 月間，丙○○因向陽信商業
      銀行申辦貸款，被告知其信用有問題，始悉上情。
三、處罰條文：
    刑法第2 條第1 項前段、第216 條、第210 條、第339 條第
    1 項、第339 條之2 第2 項、第219 條、第55條前段、第74
    條第1 項第1 款、第2 項第3 款，修正前刑法第56條、第55
    條、第51條第5 款，刑法施行法第1 條之1 ，中華民國96年
    罪犯減刑條例第2 條第1 項第3 款、第7 條。
四、附記事項：
  1.被告之犯罪時間在96年4 月24日以前，應依中華民國96年罪
    犯減刑條例第2 條第1 項第3 款、第7 條之規定，減其宣告
    刑2 分之1。
  2.為確保雙方和解條件之履行，另依刑法第74條第2 項第3 款
    之規定，命被告支付被害人中國信託如主文所示財產上損害
    賠償（依刑法第74條第4 項，得為強制執行名義），以啟自
    新。又依刑法第75條之1 第1 項第4 款規定，受緩刑之宣告
    而違反上開本院所定負擔情節重大，足認原宣告之緩刑難收
    其預期效果，而有執行刑罰之必要者，法院得撤銷其緩刑宣
    告，併此敘明。
  3.至前開信用卡及現金卡之申請書，均已交付中國信託行使，
    非被告所有，惟其上偽造之「陳麗卿」署押，及前開信用卡
    及現金卡背面被告偽造之「陳麗卿」之署押，不問屬於犯人
    與否，均應依刑法第219 條規定宣告沒收。另被告持前開信
    用卡至特約商店刷卡消費，偽造「陳麗卿」之署押於信用卡
    簽帳單，然該信用卡簽帳單因時日久遠，均已逾保存期限而
    無法調閱，業據告訴代理人甲○○陳明在卷，既無證據證明
    該簽帳單現尚存在，其上偽造之「陳麗卿」署押，爰不為沒
    收之諭知，附此敘明。
五、協商判決除有刑事訴訟法第455 條之4 第1 項第1 款於本訊
    問程序終結前，被告撤銷協商合意或檢察官撤回協商聲請者
    ；第2 款被告協商之意思非出於自由意志者；第4 款被告所
    犯之罪非第455 條之2 第1 項所定得以協商判決者；第6 款
    被告有其他較重之裁判上一罪之犯罪事實者；第7 款法院認
    應諭知免刑或免訴、不受理者情形之一，及違反同條第2 項
    「法院應於協商合意範圍內為判決；法院為協商判決所科之
    刑，以宣告緩刑或2 年以下有期徒刑、拘役或罰金為限」之
    規定者外，不得上訴。
六、如有前述例外得上訴之情形，又不服本件判決，得自收受判
    決送達後10日內，向本院提出上訴書狀，上訴於第二審法院
    。
中    華    民    國    98    年    6     月    15    日
                  刑事第一庭法  官  王沛雷
以上正本證明與原本無異。
                            書記官  吳尚文
中    華    民    國    98    年    6     月    15    日
附錄本案論罪科刑法條全文：
刑法第216 條
行使第210 條至第215 條之文書者，依偽造、變造文書或登載不
實事項或使登載不實事項之規定處斷。
刑法第210 條
偽造、變造私文書，足以生損害於公眾或他人者，處5 年以下有
期徒刑。
刑法第339 條
意圖為自己或第三人不法之所有，以詐術使人將本人或第三人之
物交付者，處5 年以下有期徒刑、拘役或科或併科1 千元以下罰
金。
以前項方法得財產上不法之利益或使第三人得之者，亦同。
前二項之未遂犯罰之。
刑法第339 條之2
意圖為自己或第三人不法之所有，以不正方法由自動付款設備取
得他人之物者，處3 年以下有期徒刑、拘役或1 萬元以下罰金。
以前項方法得財產上不法之利益或使第三人得之者，亦同。


司法院資訊處製作；財團法人民間司法改革基金會備份。
